【裁判字號】    99,台抗,119
【裁判日期】    990204
【裁判案由】    強盜聲請具保停止羈押
【裁判全文】
最高法院刑事裁定              九十九年度台抗字第一一九號
抗  告  人  甲○○
上列抗告人因強盜案件，不服台灣高等法院中華民國九十八年十
二月二十四日駁回聲請具保停止羈押之裁定（九十八年度聲字第
三七七七號），提起抗告，本院裁定如下：
    主  文
抗告駁回。
    理  由
本件抗告人甲○○於原審聲請意旨略以：抗告人於犯罪後深具悔
意，縱使家中面臨經濟困境，亦盡力尋求能補償被害人之各種方
法，業經台灣新竹地方法院於民國九十八年十二月三日（九十八
年度審訴字第三三號）民事庭調解，與被害人蔡芸珍達成和解，
顯見抗告人確有悔意。而抗告人於犯罪後，經員警勸告主動投案
，並於偵查、審判程序坦承大部分犯行，態度良好，且本件業已
審理終結，羈押原因應已消滅；又抗告人家中有年邁殘疾母親及
年幼子女有待撫養，懇請具保停押，讓抗告人能在接受法律之制
裁前，妥善安頓家裡云云。原裁定則以：羈押被告之目的，在於
確保訴訟程序之進行、確保證據之存在及真實、及確保刑罰之執
行，而被告有無羈押之必要，法院自得就具體個案情節予以斟酌
決定，如就客觀情事觀察，法院許可羈押之裁定，在目的與手段
之間衡量並無明顯違反比例原則之情形，即無違法或不當可言。
本件第一審以抗告人係犯刑法第三百三十條第一項加重強盜罪及
同法第二百七十七條第一項傷害罪，分別判處有期徒刑九年、十
月，並定應執行有期徒刑九年六月，嗣經第一審檢察官及抗告人
提起上訴後，經該院審理終結，於九十八年十一月十九日判決駁
回抗告人在第二審之上訴，抗告人犯嫌自屬重大，原羈押原因依
然存在。再抗告人所犯最輕本刑為五年以上有期徒刑之重罪，且
屬得上訴第三審之案件，尚未確定，復有後續上訴審及執行程序
尚待進行，為確保審判之順利進行、日後刑之執行，實有繼續羈
押必要。況抗告人曾因重傷害、公共危險等案件，均經法院判處
罪刑後給予緩刑，有抗告人之台灣高等法院被告前案紀錄表在卷
可憑。抗告人於法院多次給予自新之機會後，猶不知警惕自己，
尊重他人，竟僅因經濟能力不佳，即於夜間偏僻處所，利用假車
禍之方式，持刀以強暴方式強取被害人財物，復持鐵棒傷害被害
人身體健康，造成被害人身心難以彌補之傷害，嚴重危害社會治
安，顯見其對法律服從性甚低，倘若法院最後判決結果非其所預
期之罪刑，尚難期待被告能服膺法院判決結果，其逃亡之誘因也
隨之增加，堪認有事實足認有逃亡之虞，非予羈押難以確保審判
、執行程序之順利進行，自有羈押之必要，因而駁回抗告人具保
停止羈押之聲請等語。查本件抗告人所犯強盜案件，經第一審依
攜帶兇器犯強盜罪，判處有期徒刑九年，抗告人不服第一審判決
，提起上訴，再經原法院於九十八年十一月十九日駁回抗告人在
第二審之上訴。抗告人所犯刑法第三百三十條第一項攜帶兇器強
盜罪，法定刑為最輕本刑五年以上有期徒刑之罪，原法院再審酌
抗告人之前案紀錄、犯罪情節，如上所述，認有事實足認抗告人
有逃亡之虞，因而駁回抗告人具保停止羈押之聲請，經核於法並
無違誤，抗告意旨仍執前詞指摘原裁定違法，為無理由，應予駁
回。
據上論結，應依刑事訴訟法第四百十二條，裁定如主文。
中    華    民    國  九十九  年    二    月    四    日
                      最高法院刑事第十二庭
                          審判長法官  黃  一  鑫
                                法官  張  春  福
                                法官  林  勤  純
                                法官  李  錦  樑
                                法官  王  居  財
本件正本證明與原本無異
                                      書  記  官
中    華    民    國  九十九  年    二    月    十    日
                                                    ｍ

司法院資訊處製作；財團法人民間司法改革基金會備份。
